<?xml version='1.0' encoding='utf-8'?>
<verb default="leabhraigh" disambig="">
  <verbalNoun default="leabhrú" />
  <verbalAdjective default="leabhraithe" />
  <tenseForm default="leabhraigh" tense="Past" dependency="Indep" person="Base" />
  <tenseForm default="leabhraíomar" tense="Past" dependency="Indep" person="Pl1" />
  <tenseForm default="leabhraíodar" tense="Past" dependency="Indep" person="Pl3" />
  <tenseForm default="leabhraíodh" tense="Past" dependency="Indep" person="Auto" />
  <tenseForm default="leabhraigh" tense="Past" dependency="Dep" person="Base" />
  <tenseForm default="leabhraíomar" tense="Past" dependency="Dep" person="Pl1" />
  <tenseForm default="leabhraíodar" tense="Past" dependency="Dep" person="Pl3" />
  <tenseForm default="leabhraíodh" tense="Past" dependency="Dep" person="Auto" />
  <tenseForm default="leabhraíodh" tense="PastCont" dependency="Indep" person="Base" />
  <tenseForm default="leabhraínn" tense="PastCont" dependency="Indep" person="Sg1" />
  <tenseForm default="leabhraíteá" tense="PastCont" dependency="Indep" person="Sg2" />
  <tenseForm default="leabhraímis" tense="PastCont" dependency="Indep" person="Pl1" />
  <tenseForm default="leabhraídís" tense="PastCont" dependency="Indep" person="Pl3" />
  <tenseForm default="leabhraítí" tense="PastCont" dependency="Indep" person="Auto" />
  <tenseForm default="leabhraíodh" tense="PastCont" dependency="Dep" person="Base" />
  <tenseForm default="leabhraínn" tense="PastCont" dependency="Dep" person="Sg1" />
  <tenseForm default="leabhraíteá" tense="PastCont" dependency="Dep" person="Sg2" />
  <tenseForm default="leabhraímis" tense="PastCont" dependency="Dep" person="Pl1" />
  <tenseForm default="leabhraídís" tense="PastCont" dependency="Dep" person="Pl3" />
  <tenseForm default="leabhraítí" tense="PastCont" dependency="Dep" person="Auto" />
  <tenseForm default="leabhraíonn" tense="PresCont" dependency="Indep" person="Base" />
  <tenseForm default="leabhraím" tense="PresCont" dependency="Indep" person="Sg1" />
  <tenseForm default="leabhraímid" tense="PresCont" dependency="Indep" person="Pl1" />
  <tenseForm default="leabhraítear" tense="PresCont" dependency="Indep" person="Auto" />
  <tenseForm default="leabhraíonn" tense="PresCont" dependency="Dep" person="Base" />
  <tenseForm default="leabhraím" tense="PresCont" dependency="Dep" person="Sg1" />
  <tenseForm default="leabhraímid" tense="PresCont" dependency="Dep" person="Pl1" />
  <tenseForm default="leabhraítear" tense="PresCont" dependency="Dep" person="Auto" />
  <tenseForm default="leabhróidh" tense="Fut" dependency="Indep" person="Base" />
  <tenseForm default="leabhróimid" tense="Fut" dependency="Indep" person="Pl1" />
  <tenseForm default="leabhrófar" tense="Fut" dependency="Indep" person="Auto" />
  <tenseForm default="leabhróidh" tense="Fut" dependency="Dep" person="Base" />
  <tenseForm default="leabhróimid" tense="Fut" dependency="Dep" person="Pl1" />
  <tenseForm default="leabhrófar" tense="Fut" dependency="Dep" person="Auto" />
  <tenseForm default="leabhródh" tense="Cond" dependency="Indep" person="Base" />
  <tenseForm default="leabhróinn" tense="Cond" dependency="Indep" person="Sg1" />
  <tenseForm default="leabhrófá" tense="Cond" dependency="Indep" person="Sg2" />
  <tenseForm default="leabhróimis" tense="Cond" dependency="Indep" person="Pl1" />
  <tenseForm default="leabhróidís" tense="Cond" dependency="Indep" person="Pl3" />
  <tenseForm default="leabhrófaí" tense="Cond" dependency="Indep" person="Auto" />
  <tenseForm default="leabhródh" tense="Cond" dependency="Dep" person="Base" />
  <tenseForm default="leabhróinn" tense="Cond" dependency="Dep" person="Sg1" />
  <tenseForm default="leabhrófá" tense="Cond" dependency="Dep" person="Sg2" />
  <tenseForm default="leabhróimis" tense="Cond" dependency="Dep" person="Pl1" />
  <tenseForm default="leabhróidís" tense="Cond" dependency="Dep" person="Pl3" />
  <tenseForm default="leabhrófaí" tense="Cond" dependency="Dep" person="Auto" />
  <moodForm default="leabhraíodh" mood="Imper" person="Base" />
  <moodForm default="leabhraím" mood="Imper" person="Sg1" />
  <moodForm default="leabhraigh" mood="Imper" person="Sg2" />
  <moodForm default="leabhraímis" mood="Imper" person="Pl1" />
  <moodForm default="leabhraígí" mood="Imper" person="Pl2" />
  <moodForm default="leabhraídís" mood="Imper" person="Pl3" />
  <moodForm default="leabhraítear" mood="Imper" person="Auto" />
  <moodForm default="leabhraí" mood="Subj" person="Base" />
  <moodForm default="leabhraímid" mood="Subj" person="Pl1" />
  <moodForm default="leabhraítear" mood="Subj" person="Auto" />
</verb>
